# 购买集团范围内子公司账务处理

提问人：haikuotiangaohe 时间：2020-12-17 20:33:08
[http://www.cninfo.com.cn/new/disclosure/detail?](http://www.cninfo.com.cn/new/disclosure/detail?)
plate=sse&orgId=gssh0600795&stockCode=600795&announcementId=1208757300&announcementTime=2020-11-18对于该公告中，购买方在个表报表的账务处理是？购买日（合并日）如何确定？合并报表如何处理？

回答人：chenyiwei
这是典型的同一控制下合并，长期股权投资准则和企业合并准则及其应用指南、讲解对此类情况的会计处理已有详细规定。